【裁判字號】    92,簡上,89
【裁判日期】    920731
【裁判案由】    傷害
【裁判全文】
臺灣嘉義地方法院刑事判決                          九十二年度簡上字第八九號
    上  訴  人
    即  聲請人  臺灣嘉義地方法院檢察署檢察官
    被      告  丙○○
右列上訴人因傷害案件，不服本院簡易庭中華民國九十二年四月二十三日九十二年度
簡字第四九六號第一審判決（聲請簡易判決處刑書案號：臺灣嘉義地方法院檢察署九
十二年度偵字第二五○○號），提起上訴，本院管轄之第二審合議庭判決如左：
    主  文
上訴駁回。
    事  實
一、丙○○於民國九十一年十一月二十四日下午二時許，在其嘉義縣新港鄉大潭村大
    潭九十四號住處內，與乙○○因細故發生爭執，詎丙○○竟基於普通傷害之故意
    ，徒手毆打乙○○，致乙○○受有第四節頸椎、第五節頸椎椎間盤突出，臉部及
    胸部鈍挫傷，鼻挫傷併鼻粘膜撕裂傷等傷害。
二、案經乙○○訴由臺灣嘉義地方法院檢察署檢察官偵查後聲請以簡易判決處刑。
    理  由
一、右揭犯罪事實，業據被告丙○○於偵查中坦承不諱（臺灣嘉義地方法院檢察署九
  十一年度發查字第一三四二號卷第九頁反面訊問筆錄），核與告訴人乙○○指訴
    情節相符，復經證人甲○○、丁○○等於偵查或審理時證述屬實（前開偵查卷第
    十頁訊問筆錄，本審卷第二十三頁訊問筆錄），另有卷附之華濟醫院診斷證明書
    一份可證（前開偵查卷第五頁）。此外，告訴人受有如事實欄所記載之傷害，未
    臻重大不治或難治之程度，亦有卷附財團法人天主教若瑟醫院九十二年七月七日
    九二若瑟秘字第○七二四號函一份足考（本審卷第三十二頁）。從而，被告自白
    與事實相符，事證明確，其犯行堪以認定。
二、核被告所為，係犯刑法第二百七十七條第一項之普通傷害罪。原審適用刑事訴訟
    法第四百四十九條第一項前段、第四百五十四條第二項，刑法第二百七十七條第
    一項、第四十一條第一項前段，罰金罰鍰提高標準條例第一條前段、第二條，逕
    以簡易判決處以被告有期徒刑二月，如易科罰金以銀元三百元折算一日，核其認
    事用法及量刑均屬妥適。上訴人上訴意旨指摘原審判決量刑不當，為無理由，應
    予駁回。
三、被告經合法傳喚，無正當理由不到庭，爰不待其陳述，逕行判決。
據上論結，應依刑事訴訟法第四百五十五條之一第一項、第三項、第三百六十八條、
第三百七十一條，判決如主文。
本案經檢察官周欣潔到庭執行職務。
中      華      民      國    九十二    年      七      月    三十一    日
                                  臺灣嘉義地方法院刑事第二庭
                                  審判長  法  官  蔡  虔  霖
                                          法  官  林  坤  志
                                          法  官  張  道  周
右正本證明與原本無異。
本件不得上訴。
中      華      民      國    九十二    年      七      月    三十一    日
                                          書記官  王  佩  湘
附錄本判決論罪法條全文
刑法第二百七十七條第一項
傷害人之身體或健康者，處三年以下有期徒刑、拘役或一千元以下罰金。


司法院資訊處製作；財團法人民間司法改革基金會備份。
